臺灣高等法院臺中分院民事判決　　　　　 93年度上字第265號
　　上訴人　亥○○即羅張秋妹.
　　　　　　戌○○即羅張秋妹.
　　　　　　酉○○即羅張秋妹.
　　　　　　辰○○
　　　　　　丙○○
　　　　　　丁○○
　　上四共
　　同訴訟
　　代理人　林根煌　　律師
　　上訴人　庚○○○即郭文榮.
　　　　　　子○○即郭文榮之.
　　　　　　丑○○即郭文榮之.
　　　　　　癸○○即郭文榮之.
　　　　　　己○○
　　　　　　申○○○即鄭樹森.
　兼上一
　人訴訟
　代理人　　未○○即鄭樹森之.
　上訴人　　甲○○○
　　　　　　戊○○○
　　　　　　寅○○即郭阿吉）.
　　　　　　午○○○
　　　　　　辛○○
　　　　　　壬○○
　　　　　　巳○○○
　　　　　　乙○○即張日旺）.
　被上訴人　行政院農業委員會林務局東勢林區管理處
　　法　定
　　代理人　卯○○
　　訴　訟
　　代理人　黃文崇　　律師
上列當事人間請求交還林地事件，上訴人對於民國93年4月16日
臺灣臺中地方法院九十年度訴更字第8號第一審判決提起上訴，
本院於94年10月4日言詞辯論終結，茲判決如下：
    主    文
上訴駁回。
第二審訴訟費用由上訴人負擔。
    事    實
一、上訴人辰○○、酉○○、丙○○、丁○○聲明求為判決：(一)
    原判決廢棄。(二)被上訴人在第一審之訴及其假執行之聲請均
    駁回。(三)第一、二審訴訟費用由被上訴人負擔。其陳述除與
    原判決所載相同者予以引用外，另補稱：
  (一)系爭坐落台中縣和平鄉八仙山事業區第38林班地假25地號林
    地，原係由鄭樹森、郭秋水（郭文榮、己○○之父親）、張
    日旺、辰○○於民國（下同）60年 8月間共同向前台灣省政
    府農林廳林務局（即被上訴人之上級主管單位）所承租，嗣
    郭秋水於68年 2月間死亡後，由郭秋水之繼承人郭文榮、己
    ○○等共同繼承承租，嗣上訴人酉○○、丙○○、丁○○等
    於72年間因與該承租人合夥經營該林地，共同造林，因此上
    訴人酉○○、丙○○、丁○○占有系爭林地，並非由於己○
    ○等將承租之系爭林地轉讓予上訴人酉○○、丙○○、丁○
    ○所致，從而上訴人酉○○、丙○○、丁○○占有系爭林地
    ，並非無正當權源。
  (二)上訴人酉○○、丙○○、丁○○與郭文榮等合夥經營系爭林
    地雖屬隱名合夥性質，依民法第 704條規定隱名合夥之事務
    ，專由出名營業人執行之，惟依民法第 705條「隱名合夥人
    如參與合夥事務之執行或為參與執行之表示或知他人表示其
    參與執行而不否認者，縱有反對之約定，對於第三人，仍應
    負出名營業人之責任」之規定，可見隱名合夥人並非不得參
    與合夥事務之執行，因此上訴人等參與合夥事務之執行，而
    在系爭林地種植林木，自屬合法。
  (三)查郭文榮、己○○、鄭樹森、辰○○等承租林地之期間於69
    年8月25日屆滿後（第一次之租賃期為自60年8月26日起至69
    年8月25日止計9年），再經前台灣省政府農林廳林務局 72.
    5.24.林政甲經字第03160號函核准續訂國有森林用地出租造
    林契約書，租賃期間自69年8月26日起至78年8月25日止，計
    9 年，嗣租期屆滿後承租人等仍為租賃物之使用收益，惟為
    再續訂租約，曾於79年 7月16日向前臺灣省議會陳情，並經
    前省議員何春木、黃正義轉請前台灣省政府農林廳林務局處
    理，嗣據前台灣省農林廳林務局何德宏局長79.10.13以79林
    政字第 25721號箋函覆略為「陳情免予交回租地造林地案，
    本局已函請管理單位東勢林區管理處，姑准予再延期至明年
    春天造林季前補足造林株樹，屆時如仍不植造林木，則訴請
    收回」，有該箋函附存原審法院80年訴字第1847號案卷可稽
    。由此可見被上訴人曾同意上訴人延至80年春天補足造林，
    應無庸置疑。
  (四)又被上訴人曾於原審法院80年度訴字第1874號交還林地事件
    審理中，81年1月8日所具民事聲明暨答辯狀中載明「後經林
    務局寬延至80年5月底前補足造林並自行剷除蔬菜」在案。
    因此上訴人依據被上訴人及其上級主管機關即林務局之同意
    ，於80年 5月底前即已全部補足造林，並自行剷除蔬菜竣事
    ，且該林木於81年間多已存活，有附存於81年上字第 620號
    卷內之照片12張可証。足見被上訴人顯有附以上訴人如於80
    年 5月底前已全部補足造林並自行剷除蔬菜時，即與被上訴
    人繼續租約為條件，灼然甚明。茲上訴人既於80年 5月底前
    補足造林並自行剷除蔬菜竣事，故系爭林地應繼續租與上訴
    人之條件業已成就，縱未再訂立書面租賃契約，惟上訴人等
    於78年 8月25日租賃期限屆滿後仍為租賃物之使用收益，而
    被上訴人亦不表示反對之意思，依民法第 451條規定視為以
    不定期限繼續契約。
  (五)再被上訴人於78年 8月25日租賃期限屆滿後同意變更租約期
    間之意思表示，除前開台灣省政府農林廳林務局79.10.13之
    79林政字第25721號函曾表示同意上訴人延至80年5月間補足
    紅柿樹外，被上訴人東勢林區管理處並曾於80年 2月25日以
    80勢攻字第1528號函囑所屬麗陽工作站轉知何春木省議員略
    以「為顧及其（上訴人）生活，經報奉林務局同意限其（上
    訴人）於本（80）年 5月31日前完成造林，當准予續約承租
    」，有被上訴人東勢林區管理處麗陽工作站80年 2月27日80
    勢麗字第198號函附存於81年上字第620號案卷內可稽，嗣被
    上訴人東勢林區管理處復於80年5月6日以80勢政字第3519號
    通知上訴人酉○○、丁○○應於80年 5月底前造林完成，否
    則逾越期限（5 月31日）即由本處依法訴請收回承租地，有
    被上訴人80年5月6日80勢政字第3519號函附存81年上字第62
    0號案卷內可稽。
  (六)基上事實，上訴人既依據被上訴人之意思，於80年 5月底前
    即已全部補足造林，並自行剷除蔬菜竣事，且該林木現多已
    存活，有照片附存81年上字第 620號卷可証，由此可見上訴
    人依被上訴人之意思，於85年 5月31日以前已補足造林，並
    自行剷除蔬菜，故依被上訴人麗陽工作站80年 2月27日80勢
    麗字第 198號函及被上訴人80年5月6日80勢政字第3519號函
    所示，自應准予續約承租。上訴人未違反台灣省國有森林用
    地出租造林契約之規定，被上訴人請求上訴人交還系爭林地
    ，顯無理由。
二、視同上訴人甲○○○、午○○○、巳○○○陳稱：伊等不知
    有本件承租林地之事，也不認識酉○○等現占有人，對造訴
    請交還系爭林地，伊等無異議，也不想上訴等語。其餘視同
    上訴人均未以書狀或言詞作何聲明及陳述。
三、被上訴人聲明求為判決：(一)上訴駁回。(二)第二審訴訟費用由
    上訴人負擔。其陳述除與原判決所載相同者予以引用外，另
    補稱：
  (一)查上訴人丙○○、丁○○、酉○○究與何人合夥經營，未據
    其陳明，僅泛稱與「承租人」合夥經營系爭林地，卻不敢表
    示究與何人、幾人合夥？已見其虛。何況承租人之甲○○○
    、郭阿英、壬○○於原審91年 1月30日審理時已出庭供稱，
    伊三人與酉○○、丙○○、丁○○、羅張秋妹等人不認識，
    與其四人亦無合夥關係，則承租人中部分既稱未與彼等合夥
    ，上訴人所謂因合夥而占有全部系爭林地云云，顯屬無稽。
  (二)郭文榮於台灣台中地方法院80年度訴字第1631號丁○○被訴
    違反森林法之刑事案件偵審中亦僅稱：其約於69年間將系爭
    林地之承租權「轉讓」與丁○○等，並提出承租權轉讓契約
    書附於該刑事案卷內可稽。而依該刑事案件審理中，丙○○
    、丁○○亦一直供稱其係受讓承租權，可見彼等確係轉讓並
    非合夥。
  (三)上訴人雖提出酉○○、丙○○、丁○○與己○○、郭文榮簽
    訂之合夥契約為證，惟其提出時已歷經最高法院二次發回更
    審，期間更長達九年後始行提出，且與前述刑事案件在前所
    為陳述相左，自與事實不符，應無可取。
  (四)末查上訴人一再主張伊已於80年 5月底補足造林並自行剷除
    蔬菜竣事，此被上訴人否認之。即原審於92年10月23日履勘
    現場時，該林地上仍種高麗菜及柿子等情，有勘驗筆錄附原
    審卷可稽。是上訴人所謂已補足造林並剷除蔬菜云云，均非
    事實。
    理    由
一、本件上訴人郭文榮、羅張秋妹、鄭樹森於原審訴訟程序中，
    先後於92年8月6日、92年12月24日、91年11月 3日死亡，庚
    ○○○、子○○、丑○○、癸○○為郭文榮之繼承人，酉○
    ○、亥○○、戌○○為羅張秋妹之繼承人，申○○○、未○
    ○為鄭樹森之繼承人，有卷附之戶籍謄本可證。經本院函送
    原審裁定命各該繼承人承受訴訟確定，應改列渠等為上訴人
    ；又本件交還林地訴訟，其為訴訟標的之法律關係，對於共
    同訴訟之各人必須合一確定，上訴人辰○○、酉○○、丙○
    ○、丁○○四人提起上訴，依民事訴訟法第56條第1項第1款
    規定，其效力及於其餘同造之共同訴訟人，爰併列其餘原審
    被告己○○等同造之共同訴訟人（包括承受訴訟人在內）為
    上訴人；另上訴人己○○、戊○○○、寅○○（即郭阿吉）
    、午○○○、辛○○、壬○○、巳○○○、乙○○（即張日
    旺）、酉○○（即羅張秋妹之承受訴訟人）、亥○○（即羅
    張秋妹之承受訴訟人）、戌○○（即羅張秋妹之承受訴訟人
    ）、庚○○○（即郭文榮之承受訴訟人）、子○○（即郭文
    榮之承受訴訟人）、丑○○（即郭文榮之承受訴訟人）、癸
    ○○（即郭文榮之承受訴訟人）申○○○（即鄭樹森之承受
    訴訟人）、兼上一人訴訟代理人未○○（即鄭樹森之承受訴
    訟人）均經合法通知，未於最後言詞辯論期日到場，核無民
    事訴訟法第 386條各款所列情形之一，爰依被上訴人之聲請
    ，由其一造辯論而為判決。均合先敘明。
二、被上訴人主張：系爭坐落台中縣和平鄉八仙山事業區第38林
    班地假25號林地，最初於60年 8月間出租予以鄭樹森為代表
    人（內含一股鄭樹森、二股郭秋水、二股張日旺、二股辰○
    ○，共七股）之合夥團體（即以上開四人為契約當事人），
    租賃期間至69年8月25日，有60年8月之台灣省國有森林用地
    出租造林契約書可稽。屆期後又於72年 5月23日續約，期間
    自69年8月26日起至78年8月25日止，仍由鄭樹森代表簽約，
    嗣因原承租人郭秋水於68年 2月28日死亡，由其繼承人郭文
    榮、己○○、甲○○○、戊○○○、壬○○、寅○○（即郭
    阿吉）、午○○○、辛○○、巳○○○等九人，接替郭秋水
    為當事人（此時合計承租人為12人），亦經被上訴人同意。
    於72年 5月續約時，代表簽約之鄭樹森並立有切結書承諾：
    「承租地尚有未完成造林之林地，願依照規定造林，如在72
    年底仍未完成時同時終止租約，歸還林地絕無異議」。另依
    兩造所立契約書第12條定明：本契約書未定事項承租人完全
    同意依照前台灣省國有林事業區出租造林地管理辦法及林務
    局有關法令辦理。又該台灣省國有林事業區出租造林地管理
    辦法第 3條第1項第7款規定「擅自轉讓或轉租者，林務局得
    終止租約，並將地上物收歸國有，如有損失，租地造林人應
    依約賠償」。詎前述租地造林人於租地後竟擅自轉讓予上訴
    人酉○○、羅張秋妹、丙○○、丁○○等人，此經原審80年
    度訴字第1631號、本院80年度上訴字第1866號刑事判決認定
    在案。郭文榮於該刑事案審理時，已自承其於69年間將承租
    權轉讓予丁○○之事實。且酉○○、羅張秋妹、丙○○、丁
    ○○等四人於先前之案件審理時，均未見主張有合夥之情事
    ，直至最高法院發回第二次更審時，方為隱名合夥之主張，
    顯係臨訟編造。足見彼等間應有轉讓之違約事實，被上訴人
    自得終止租約，並以訴狀為終止之意思表示通知。是以，系
    爭林地之現占有人即酉○○、羅張秋妹、丙○○、丁○○亦
    無合法占有之權利。而系爭林地及系爭林地外（亦為38林班
    地內）遭酉○○、羅張秋妹、丙○○、丁○○占有使用之面
    積，業經原審92年10月23日會同台中縣東勢地政事務所到場
    測量製有複丈成果圖，乃以該複丈成果圖面積為據，依民法
    第 767條前段、中段所有物返還及保全請求權之規定，求為
    判決命郭文榮、己○○、辰○○、鄭樹森、酉○○、羅張秋
    妹、丙○○、丁○○、甲○○○、戊○○○、壬○○、寅○
    ○（即郭阿吉）、午○○○、辛○○、巳○○○、乙○○（
    即張日旺）應將坐落台中縣和平鄉八仙山事業區第38林班地
    內，其中假25地號面積1.7179公頃林地內，如台中縣東勢地
    政事務所92年10月23日土地複丈成果圖所示Ａ部分面積1.63
    46公頃之蔬菜、甜柿之作物剷除，及Ｂ部分面積0.0587公頃
    之鐵皮屋拆除，並將上述林地（即Ａ、Ｂ部分）交還被上訴
    人。酉○○、丙○○、丁○○應將同上土地複丈成果圖所示
    Ｃ部分鐵皮屋（面積0.0109公頃），及Ｄ、Ｅ部分水池（面
    積各為0.0087公頃、0.0050公頃）拆除，並將上述林地（即
    Ｃ、Ｄ、Ｅ部分）及林地上之林木返還被上訴人。並願供擔
    保，請准為假執行之宣告等語。
三、上訴人己○○、辰○○、酉○○、丙○○、丁○○及上訴人
    庚○○○、子○○、丑○○、癸○○之被繼承人郭文榮，亥
    ○○、戌○○、酉○○之被繼承人羅張秋妹，申○○○、未
    ○○之被繼承人鄭樹森等八人在原審對於系爭林地現由上訴
    人酉○○、丙○○、丁○○占有之事實，並不爭執。惟以郭
    文榮、己○○、辰○○、鄭樹森四人與酉○○、羅張秋妹、
    丙○○、丁○○四人間係隱名合夥之契約關係，郭文榮、己
    ○○、辰○○、鄭樹森四人並無被上訴人所指將系爭林地之
    承租權轉讓或轉租之情事，被上訴人自不得終止租約，酉○
    ○、羅張秋妹、丙○○、丁○○亦非無權占有，又系爭土地
    均按規定完成造林，合乎標準，被上訴人無權收回系爭林地
    ，且系爭林地自78年 8月25日租賃期限屆滿後，仍為伊等使
    用、收益，依民法第 451條規定應視為不定期租賃，被上訴
    人不得以伊等無權占有系爭林地，及違約轉讓或轉租之理由
    ，主張終止租約，而請求交還林地及地上林木等語，資為抗
    辯。上訴本審後除上訴人辰○○、酉○○、丙○○、丁○○
    仍執前詞抗辯；視同上訴人甲○○○、午○○○、巳○○○
    陳稱：伊等不知有本件承租林地之事，也不識酉○○等現占
    有人，對造訴請交還系爭林地，伊等無異議，也不想上訴等
    情之外，其餘視同上訴人均未提書狀或以言詞作何聲明及陳
    述。
四、查本件被上訴人主張系爭林地租賃契約，係伊與承租人郭文
    榮、己○○、辰○○、鄭樹森、甲○○○、戊○○○、壬○
    ○、寅○○（即郭阿吉）、午○○○、辛○○、巳○○○、
    乙○○（即張日旺）等12人，於72年 5月23日簽訂，已據提
    出台灣省國有森林用地出租造林契約書附卷可稽，並為郭文
    榮、己○○、辰○○、鄭樹森、甲○○○、午○○○、壬○
    ○所不爭執，自堪信為真實。依上開契約書第12條約定：「
    本契約書未定事項承租人完全同意依照台灣省國有林事業區
    出租造林地管理辦法及林務局有關法令辦理」，則台灣省國
    有林事業區出租造林地管理辦法，即應構成上開系爭林地租
    賃契約之內容，就此亦為郭文榮、己○○、辰○○、鄭樹森
    、酉○○、羅張秋妹、丙○○、丁○○等人所不爭執。而觀
    諸該出租造林地管理辦法第 3條第1項第7款規定：「擅自轉
    讓或轉租者，林務局得終止租約，並將地上物收歸國有，如
    有損失，租地造林人應依約賠償」。是以本件系爭林地租賃
    契約承租人究竟有無前揭擅自轉讓或轉租之情事，即為審認
    被上訴人可否終止系爭租賃契約之憑據。
五、按所謂隱名合夥係指當事人約定，一方（即隱名合夥人）對
    他方（即出名營業人）所繼續經營之事業出資，而分受其營
    業所生之利益，及分擔其所生之損失之契約（民法第 700條
    ）。且隱名合夥人並無營業執行權，僅有監督權及利益分派
    請求權（民法第 705條、第706條、第707條）。本件系爭租
    賃契約之主要內容，係由承租人在所承租之國有林地上造林
    ，而由承租人與政府按比例取得利益（第5、6條）。準此，
    酉○○、羅張秋妹、丙○○、丁○○若為隱名合夥人，將不
    得為營業之執行（於本件則為系爭林地之使用、占有），僅
    能提供資金與承租人分受利益之分配或損失而已。然系爭林
    地現為上訴人酉○○、丙○○、丁○○三人所占用，在其上
    種植高麗菜及柿子，且建有鐵皮屋，此經原審92年10月23日
    會同台中縣東勢地政事務所現場測量勘驗無訛，並為上訴人
    酉○○、丙○○、丁○○於原審勘測時，當場自陳明確，有
    勘驗筆錄及複丈成果圖附卷可稽。是上訴人酉○○、丙○○
    、丁○○三人顯非單純出資，而分受利益之分配或損失。雖
    然承租人郭文榮、己○○、辰○○、鄭樹森對於其與上訴人
    酉○○、丙○○、丁○○、羅張秋妹間之關係，主張係隱名
    合夥，但據同為承租人之甲○○○、午○○○、壬○○於原
    審陳稱：「伊三人與酉○○、丙○○、丁○○、羅張秋妹等
    四人不認識，亦無合夥關係」（原審91年 1月30日審理筆錄
    ）。則所謂隱名合夥，究與何人、那幾人合夥？自存疑義。
    況依郭文榮於台灣台中地方法院80年度訴字第1631號丁○○
    被訴違反森林法之刑事案件偵審中所稱：其約於69年間將系
    爭林地之承租權「轉讓」與丁○○等人，並提出承租權轉讓
    契約書附於該刑事案卷內可稽。即上訴人丙○○、丁○○於
    該刑事案件審理中，亦僅供稱其係受讓承租權，足見彼等確
    係轉讓並非合夥。至上訴人雖又提出酉○○、丙○○、丁○
    ○與己○○、郭文榮簽訂之合夥契約，用以證明合夥事實，
    惟其係在歷經民刑爭訟長達九年後，始提出該合夥契約，且
    核與前述證據顯示事實不符，應無可取。從而系爭林地現由
    非承租人之上訴人酉○○、丙○○、丁○○所占用，並在其
    上種植高麗菜及柿子，且建有鐵皮屋，顯係因承租人擅自轉
    讓或轉租而來，堪以認定。
六、系爭租賃契約之承租人郭文榮、己○○、甲○○○、戊○○
    ○、壬○○、寅○○（即郭阿吉）、午○○○、辛○○、巳
    ○○○等12人，既將系爭林地轉讓或轉租予上訴人酉○○、
    丙○○、丁○○占有使用，即已違反系爭租賃契約第12條及
    有關台灣省國有林事業區出租造林地管理辦法第3條第1項第
    7 款之規定，至為明灼。被上訴人本於上開約定，自得對承
    租人終止契約，則被上訴人於原審主張以訴狀為終止契約之
    意思表示（民法第 258條），自屬於法有據，系爭租賃契約
    既經被上訴人合法終止，該租賃契約之承租人即無使用系爭
    林地之權利。而系爭林地現由上訴人酉○○、丙○○、丁○
    ○占有、使用，在其上種植高麗菜及柿子，且建有鐵皮屋，
    經原審測量勘驗明確，即為無權占有。本件系爭林地租賃契
    約承租人既有擅自轉讓轉租之情事，被上訴人即得據此終止
    系爭租賃契約。是姑勿論系爭租賃契約是否有如上訴人抗辯
    之自78年 8月25日原訂之租約屆期後，上訴人仍為系爭林地
    之使用、收益，被上訴人不為反對，系爭租賃契約變成為不
    定期租賃之情事，均無礙被上訴人終止系爭租賃契約之行使
    。是以被上訴人主張本於民法第 767條之規定，請求承租人
    及現占有人應將系爭林地如台中縣東勢地政事務所92年10月
    23日複丈成果圖所示Ａ部分之蔬菜、甜柿之作物剷除，及Ｂ
    部分之鐵皮屋拆除，並將該Ａ、Ｂ部分林地交還，即為有理
    由，應予准許。另如上開複丈成果圖所示Ｃ、Ｄ、Ｅ部分，
    雖非屬系爭租賃契約之範圍內（亦為38號林班地，但非假25
    地號林地），然亦為上訴人酉○○、丙○○、丁○○一併占
    有、使用，該Ｃ部分建有鐵皮屋，Ｄ、Ｅ部分建有水池，此
    並經原審勘驗無訛，被上訴人請求無權占有之上訴人酉○○
    、丙○○、丁○○應將該Ｃ部分鐵皮屋及Ｄ、Ｅ部分水池拆
    除，並將其林地及林地上之林木返還，也為有理由，應予准
    許。
七、綜上所述，本件原審判准被上訴人請求，命上訴人己○○、
    辰○○、酉○○、丙○○、丁○○、甲○○○、戊○○○、
    壬○○、寅○○（即郭阿吉）、午○○○、辛○○、巳○○
    ○、乙○○（即張日旺）及承受訴訟人庚○○○、子○○、
    丑○○、癸○○之被繼承人郭文榮，申○○○、未○○之被
    繼承人鄭樹森，亥○○、戌○○、酉○○之被繼承人羅張秋
    妹等人應將系爭林地如台中縣東勢地政事務所92年10月23日
    複丈成果圖所示Ａ部分之蔬菜、甜柿之作物剷除，及Ｂ部分
    之鐵皮屋拆除，並將該Ａ、Ｂ部分林地交還；命上訴人酉○
    ○、丙○○、丁○○應將如該複丈成果圖所示Ｃ部分鐵皮屋
    及Ｄ、Ｅ部分水池拆除，並將Ｃ、Ｄ、Ｅ林地及林地上之林
    木返還，即無不合。上訴意旨指摘原判決不當，求予廢棄改
    0 判，為無理由，應予駁回。
八、兩造其餘攻擊防禦方法，經本院斟酌後，認為均不足以影響
    本件判決結果，爰不一一論列，併予敘明。
九、據上論結，本件上訴為無理由，依民事訴訟法第463條、第
    385條第1項前段、第449條第1項、第78條、第85條第1項前
    段，判決如主文。
中　　華　　民　　國　  94  　年　　10　　月　  18    日
                    民事第五庭審判長法　官  陳滿賢
                                    法　官  朱  樑
                                    法　官  古金男
以上正本係照原本作成。
如對本判決上訴，須於收受判決送達後20日內向本院提出上訴書
狀，其未表明上訴理由者，應於提出上訴後20日內向本院提出上
訴理由書（須按他造人數附具繕本）。
上訴時應提出委任律師為訴訟代理人之委任狀。具有民事訴訟法
第466條之1第1項但書或第2項之情形為訴訟代理人者，另應附具
律師及格證書及釋明委任人與受任人有該條項所定關係之釋明文
書影本。
                                    書記官  王麗英
中　　華　　民　　國　  94  　年　　10　　月　  18    日
                                        　　　　　　　Ｂ
